臺灣高雄地方法院刑事判決　
111年度易字第134號
公  訴  人  臺灣高雄地方檢察署檢察官
被      告  許慈閔


選任辯護人  呂昀叡律師
上列被告因詐欺案件，經檢察官聲請簡易判決處刑（111年度偵
字第4913號），本院認不宜以簡易判決處刑（111年度簡字第114
9號），改依通常程序審判，判決如下： 
    主  文
許慈閔無罪。
    理  由
一、公訴意旨略以：被告許慈閔（下稱被告）於民國111年1月31
    日2時20分至8時許，在高雄市○○區○○○路000號1樓「紅樓夢
    男模會館」，明知身上無足夠資力，仍要求會館人員王華緯
    安排男模坐檯服務，嗣王華緯要求被告買單結帳，被告即表
    明無法支付消費金額新臺幣（下同）21,700元。因認被告涉
    犯刑法第339條第2項之詐欺得利罪嫌等語。
二、按犯罪事實應依證據認定之，無證據不得認定其犯罪事實；
    而不能證明被告犯罪者，應諭知無罪之判決，刑事訴訟法第
    154條第2項、第301條第1項分別定有明文。又事實之認定，
    應憑證據，如未能發現相當證據，或證據不足以證明，自不
    能以推測或擬制之方法為裁判基礎。且認定犯罪事實所憑之
    證據，無論直接證據或間接證據，其為訴訟上之證明，須於
    通常一般之人均不致有所懷疑，而得確信其為真實之程度者
    ，始得據為有罪之認定，倘其證明尚未達到此一程度，而有
    合理之懷疑存在而無從使事實審法院得有罪之確信時，即應
    由法院諭知被告無罪之判決。次按刑法上詐欺罪之成立，須
    以行為人有施用詐術使他人陷於錯誤因而為財產上處分，始
    足相當，乃民事契約當事人間，苟有未依債之本旨履行給付
    ，或因不可歸責之事由而不能給付，或因合法主張抗辯而拒
    絕給付，或因資力信用不良而無力給付，原因實屬良多，非
    必出於自始即無意給付之詐欺行為，是若無證據證明行為人
    於債之關係發生之初，自始即具有不法所有意圖之積極證據
    ，至多僅能令其負民事債務不履行之責，要難遽以單純債務
    不履行之狀態，推定被告主觀上具有不法所有意圖之詐欺犯
    意。
三、公訴意旨認被告涉犯上揭罪嫌，無非係以被告之供述、證人
    王華緯之指述及檯費帳單資料為其主要論據。訊據被告固不
    否認於前揭時、地消費後未支付帳款等情，然堅詞否認有何
    詐欺得利犯行，辯稱：當天我是因為「紅樓夢男模會館」工
    作人員辱罵我、推擠我，並毆打我的友人廖文瑞，事後工作
    人員拒絕道歉，我才拒絕付款等語。經查：
  ㈠被告於111年1月31日2時20分至8時許，在高雄市○○區○○○路00
    0號1樓「紅樓夢男模會館」，要求會館人員王華緯安排男模
    坐檯服務，嗣王華緯要求被告買單結帳，被告並未支付消費
    金額21,700元等情，業據被告於警詢、偵訊及本院審理時自
    承不諱（見高雄市政府警察局三民第一分局高市警三一分偵
    字第11170339000號〈下稱警卷〉第5頁，臺灣高雄地方檢察署
    111年度偵字第4913號卷〈下稱偵卷〉第13-14頁，本院111年
    度易字第134號卷〈下稱本院卷〉第34-35、128-131頁），且
    經證人王華緯於警詢、偵訊及本院審理時證述明確（見警卷
    第15-16頁，偵卷第26頁，本院卷第107-110頁），並有檯費
    帳單資料在卷可稽（見警卷第21頁），此部分之事實，自堪
    先予認定。
  ㈡證人王華緯於警詢、偵訊時固證稱：當天我請被告買單時，
    被告聲稱她無錢可支付，不付錢等語(見警卷第15頁，偵卷
    第26頁)。然證人王華緯於本院審理中證稱：之前被告有來
    消費過幾次，都是跟我聯絡，被告每次都是用手機把消費款
    項轉帳到我的帳戶，之前並沒有拖欠過費用，案發當天因為
    被告的包廂裡面有人在施用毒品，現場發生爭執，被告本來
    請我過去買單要離開，但是我在別的包廂忙，一時之間沒有
    過去，後來被告的朋友有來，為何會打起來我也不知道，之
    後公司也要請被告買單走人，我就把檯費帳單資料拿過去給
    被告，但是被告一直跟我說有人罵她、毒品不是她的、她朋
    友被打，覺得很委屈，所以不願意付錢，我請被告付錢，被
    告就說她不付，因為被告不付這筆錢我就要代墊給公司，所
    以我才提告詐欺，後來被告有把這筆消費金額付給我了等語
    （見本院卷第105-121頁），核與證人王華緯與被告通訊軟
    體對話內容略以：「
　　（上午5：40）被告與王華緯進行語音通話
　　（上午5：41）王華緯：等我，我買單，買完單下去。
　　（上午5：43）被告：你不來買單？
　　（上午5：43）王華緯：你等我一下，客人網銀有問題。
　　  ……
　　（上午7：44）被告：你過來，我要買單。
　　（上午7：44）王華緯：（OK手勢）。
　　（上午7：44）被告：我早上有事，幾分到？」等語相符， 
　　 有卷附通訊軟體對話紀錄可參（見本院卷第45-49頁），已
     見被告當天確實並非無結帳支付消費款項之意；參以被告
     所使用金融帳戶於案發當天之帳戶餘額確實高於前述檯費
     帳單消費金額，有被告帳戶明細翻拍照片在卷可查（見本
     院111年度簡字第1149號卷〈下稱簡易卷〉第35頁），更見被
     告當日亦非無資力支付消費帳款。再者，證人廖文瑞於本
     院審理時證稱：當天被告打電話給我，說在店內被人家罵
     得很難聽，我就過去現場，要求對方道歉，但是對方就突
     然動手，還拿球棒打我，當天我跟被告都有受傷，我也有
     報警到場處理等語（見本院卷第97-103頁），復有卷附高
     雄醫學大學附設中和紀念醫院、天主教聖功醫療財團法人
     聖功醫院診斷證明書、員警職務報告為憑（見簡易卷第37
     頁，本院卷第51、71頁），顯見被告當日確係因與店家發
     生口角毆傷等糾紛，自覺受辱未獲店家合理交代，始不願
     支付消費款項甚明，參諸前揭說明，自難徒憑被告因故發
     生糾紛後未即時支付店家款項乙節，遽認被告自始主觀上
     具有詐欺得利之犯意，此實不復待言。
 四、綜上所述，本件依卷內現有之事證，尚無從使本院獲致被
     告確有前揭詐欺得利犯行之確信，且使其證明力達於一般
     人均不致有所懷疑而得確信其為真實之程度。此外，復查
     無其他積極證據足證被告確有此部分公訴意旨所指詐欺得
     利犯行，揆諸上開意旨，此部分犯罪尚屬不能證明，自應
     諭知被告無罪之判決。
據上論斷，應依刑事訴訟法第301條第1項前段，判決如主文。
本案經檢察官盧葆清聲請簡易判決處刑，檢察官陳文哲到庭執行
職務。
中　　華　　民　　國　　111 　年　　11 　 月　  22　　日
                  刑事第十一庭  審判長法  官  李貞瑩
                                      法  官  李爭春
                                      法  官  黃鳳岐
以上正本證明與原本無異。
如不服本判決，應於送達後20日內，向本院提出上訴狀。
中　　華　　民　　國　　111 　 年　　11　 月　　22　　日
                                      書記官  林依潔